【裁判字號】    97,聲繼,4
【裁判日期】    970321
【裁判案由】    遺產繼承
【裁判全文】
臺灣臺東地方法院民事裁定               97年度聲繼字第4號
聲  請  人  甲○
代  理  人  林漢章  律師
上列聲請人聲明繼承遺產事件，本院裁定如下
    主  文
本件遺產繼承之聲明應予駁回。
聲明程序費用新臺幣壹仟元由聲明人負擔。
    理  由
一、聲明意旨略以：被繼承人乙○○於民國9 年11月19日出生，
    於94年1 月25日死亡，其死亡後在臺灣地區留有遺產，聲明
    人為乙○○在大陸地區之妹，對乙○○遺產有繼承權，爰依
    法向本院為聲明繼承之意思表示等語。並提出被繼承人乙○
    ○除戶戶籍謄本、繼承系統表及經財團法人海峽交流基金會
    驗證之大陸地區河南省葉縣公證處作成之親屬關係公證書、
    委託書等件為證。
二、按在大陸地區製作之文書，經行政院設立或指定之機構或委
    託之民間團體驗證者，推定為真正；此推定真正之文書，其
    實質上證據力，由法院或有關主管機關認定，臺灣地區與大
    陸地區人民關係條例第7 條、臺灣地區與大陸地區人民關係
    條例施行細則第9條第1項分別定有明文。是以，前開臺灣地
    區與大陸地區人民關係條例第7 條所稱之真正，係指形式上
    之真正而言，至該文書之內容是否足以證明某一待證事實存
    在，仍需法院綜合一切事實證據予以判斷，並非該文書一經
    提出，法院即不須就其他法院應依職權調查之事項予以調查
    。
三、經查，被繼承人乙○○係於9年11月19日出生，於94年1月25
    日死亡，生前設籍在臺東縣卑南鄉○○村○○路316 巷45號
    ，且在臺灣地區並無配偶及子女，有除戶戶籍謄本1 份在卷
    可稽。本院就乙○○在大陸地區有無親屬乙節，依職權向行
    政院國軍退除役官兵輔導委員會太平榮譽國民之家函調乙○
    ○生前遺留之資料，該榮家以97年1月30日太家輔字第09700
    00416號函檢送被繼承人乙○○於90年3月28日所載之「行政
    院國軍退除役官兵輔導委員會單身榮民親屬關係表」1 份，
    於該關係表上，被繼承人乙○○記載之大陸親屬僅記載「父
    連正國」及「母張氏」2 人；另本院依職權向國防部陸軍司
    令總部函調被繼承人之軍籍資料，經國防部陸軍司令部督察
    室以97年2 月20日國陸督法字第0970000182號函檢附被繼承
    人之陸軍軍籍卡片影本1 份，於該表之家屬欄內，除「父正
    國、母張氏」之記載外，別無其他兄弟姊妹之記載，聲明人
    所提出上開親屬關係證明書內容之真實性尚非無疑。又本院
    於97年1 月25日函命聲請人補正聲請人與被繼承人乙○○往
    來之書信、合照及敘明聲請人何以知悉被繼承人乙○○死亡
    之事實，代理人已於97年1 月29日收受乙節，有送達證書在
    卷可稽，然聲請人迄今仍未提出任何文件以供本院參考，故
    本院尚難僅以聲請人所提之書證即認其主張為真正。是以，
    綜上各情，聲明人主張其為被繼承人乙○○在大陸地區之胞
    妹，雖據提出大陸地區河南省葉縣公證處作成之親屬關係公
    證書為證，並經財團法人海峽交流基金會認證，而得認為其
    形式為真正。然依首揭說明及前開本院調查結果，聲明人是
    否確為在大陸地區之胞妹，顯有疑義。而聲明人復未能提出
    其他證據證明其與被繼承人乙○○之關係，本院尚難僅以聲
    明人所提之書證即認其主張為真正。從而，聲明人本於臺灣
    地區與大陸地區人民關係條例第66條之規定，向本院為遺產
    繼承之表示，於法尚非有據，應予駁回。
四、依非訟事件法第21條第1項前段、第24條第1項，裁定如主文
。
中    華    民    國    97    年    3     月    21    日
                  民事庭      法  官  陳君鳳
以上正本係照原本作成。
如不服本裁定應於送達後10日內向本院提出抗告狀，並應繳納抗
告費新臺幣1,000元。
中    華    民    國    97    年    3     月    21    日
                              書記官  莊永利


司法院資訊處製作；財團法人民間司法改革基金會備份。
